臺灣雲林地方法院刑事判決　　　　　　　 96年度訴字第868號
公　訴　人　臺灣雲林地方法院檢察署檢察官
被　　　告　甲○○
　　　　　　　　　　（現於臺灣雲林第二監獄執行中）
上列被告因違反毒品危害防制條例案件，經檢察官提起公訴（96
年度毒偵緝字第91號、96年毒偵字第1118號），被告於準備程序
進行中，就被訴事實為有罪之陳述，本院合議庭裁定由受命法官
獨任依簡式審判程序審理，判決如下：
    主      文
甲○○施用第一級毒品，累犯，處有期徒刑玖月，減為有期徒刑
肆月又拾伍日。又施用第一級毒品，累犯，處有期徒刑玖月。應
執行有期徒刑壹年。
　  事      實
一、(一)甲○○前因違反著作權法及妨害風化案件，經本院於民國
      92年3 月2 日，以91年度簡字第170 號分別判處有期徒刑
      3 月、2 月，應執行有期徒刑4 月確定；再因過失致死、
      竊盜、遺棄及搶奪等案件，經本院於92年3 月6 日，以91
      年度訴字第456 號判處有期徒刑10月、10月、1 年、8 月
      ，應執行有期徒刑3 年2 月確定；上開6 案經定應執行之
      刑有期徒刑3 年5 月確定，於94年6 月8 日縮短刑期假釋
      出監，至95年1 月13日未經撤銷假釋而以執行完畢論。另
      因施用毒品案件，經觀察、勒戒後，認無繼續施用毒品之
      傾向，於92年2 月19日執行完畢釋放，並經臺灣雲林地方
      法院檢察署檢察官於92年2 月20日以91年度毒偵字第1100
      、1137、1246號為不起訴處分。
    (二)詎其仍不知悔悟，復基於施用第一級毒品海洛因（下稱海
      洛因）之犯意，分別：
      1.於96年1 月7 日某時，在雲林縣北港鎮扶朝里扶朝83-3
        號其住處，以將海洛因摻水混合後置於注射針筒內注射
        之方式，施用海洛因1 次。嗣於翌日下午9 時15分許，
        在嘉義縣六腳鄉○○村○○道路駕車遭警盤查，同日經
        採尿送驗，檢驗結果呈「嗎啡陽性」反應。
      2.96年5 月29日下午1 時許，在雲林縣北港鎮扶朝里堤防
        邊，以同上施用海洛因1 次。嗣於同日下午5 時許，因
        另案通緝，在雲林縣北港鎮○○路萬有紙廠前為警緝獲
        ，同日經採尿送驗，亦檢出「嗎啡陽性」反應。
二、案經高雄縣警察局、雲林縣警察局北港分局報告臺灣雲林地
    方法院檢察署檢察官偵查起訴。
    理      由
一、上開犯罪事實，業據被告甲○○於本院審理中坦承不諱，其
    尿液經檢驗後，均呈「嗎啡陽性」反應，此有代號與真實姓
    名對照表2 紙、高雄市立凱旋醫院96年1 月22日A00000000
    號、臺灣檢驗科技股份有限公司96年6 月12日
    KＺ000000000000號濫用藥物尿液檢驗報告各1 紙附卷可稽，
    堪認其自白與事實相符。又其前有如犯罪事實欄所示之觀察
    、勒戒紀錄，有臺灣高等法院被告前案紀錄表1 份在卷可考
    。本件事證明確，被告於觀察、勒戒執行完畢釋放後5 年內
    ，再犯本件施用第一級毒品之犯行，均堪以認定。
二、(一)查海洛因屬毒品危害防制條例第2 條第2 項第1 款所列之
      第一級毒品，核被告甲○○所為，係犯毒品危害防制條例
      第10條第1 項之施用第一級毒品罪。
    (二)其持有第一級毒品進而施用，持有之低度行為為施用之高
      度行為所吸收，均不另論罪。
    (三)被告所犯上開2 罪，犯意各別，應予分論併罰。
    (四)其前因違反著作權法及妨害風化案件，經本院於92年3 月
      2 日，以91年度簡字第170 號分別判處有期徒刑3 月、2
      月，應執行有期徒刑4 月確定；再因過失致死、竊盜、遺
      棄及搶奪等案件，經本院於92年3 月6 日，以91 年 度訴
      字第456 號判處有期徒刑10月、10月、1 年、8 月，應執
      行有期徒刑3 年2 月確定；上開6 案經定應執行之刑有期
      徒刑3 年5 月確定，於94年6 月8 日縮短刑期假釋出監，
      至95年1 月13日未經撤銷假釋而以執行完畢論，有臺灣高
      等法院被告前案紀錄表1 份附卷可稽，其於前開有期徒刑
      執行完畢後5 年內，故意再犯本件有期徒刑以上之罪，各
      為累犯，均應依法加重其刑。
    (五)爰審酌被告有構成累犯之前科已如前述，其經觀察、勒戒
      後，仍不知戒絕毒品，復一再耽溺於戕身之物，並其犯後
      坦白承認，態度良好，撙節有限之司法資源等犯罪之動機
      、目的、手段及所生之危險或損害等一切情狀，各量處如
      主文所示之刑。
    (六)又被告事實欄一、(二)1.之犯行於96年4 月24日前，合於減
      刑之條件，應依中華民國96年罪犯減刑條例第2 條第1 項
      第3 款、第7 條，於裁判時均諭知其宣告刑及按上開量處
      之宣告刑減得之刑，並與其餘不應減刑部分定其應執行之
      刑。
三、據上論斷，應依刑事訴訟法第273 條之1 第1 項、第299 條
    第1項前段，毒品危害防制條例第10條第1項，刑法第11條前
    段、第51條第5 款、第47條第1 項，中華民國96年罪犯減刑
    條例第2 條第1 項第3 款、第7 條，判決如主文。
本案經檢察官蕭如娟到庭執行職務
中　　華　　民　　國　　96　　年　　12　　月　　24　　日
                  刑事第三庭      法  官  李貞瑩
以上正本證明與原本無異。
如不服本判決，應於判決送達後10日內，向本院提出上訴狀。（
須附繕本）
                                  書記官  金雅芳
中　　華　　民　　國　　96　　年　　12　　月　　24　　日
附錄本案論罪科刑法條全文
毒品危害防制條例第10條
施用第一級毒品者，處 6 月以上 5 年以下有期徒刑。
施用第二級毒品者，處 3 年以下有期徒刑。
